【裁判字號】    98,訴,370
【裁判日期】    980527
【裁判案由】    違反毒品危害防制條例
【裁判全文】
臺灣嘉義地方法院刑事判決               98年度訴字第370號
公  訴  人  臺灣嘉義地方法院檢察署檢察官
被      告  甲○○
上列被告因違反毒品危害防制條例案件，經檢察官提起公訴（98
年度毒偵字第521號），因被告於本院準備程序中就被訴事實為
有罪之陳述，經本院合議庭裁定由受命法官獨任以簡式審判程序
審理判決如下：
    主  文
甲○○施用第一級毒品，累犯，處有期徒刑捌月。
    事  實
一、甲○○前於民國90年間因施用第1級毒品海洛因，經本院以
    90年度毒聲字第102號裁定觀察、勒戒，復於91年間，再因
    施用第1級毒品案件，經本院91年度毒聲字第77號裁定強制
    戒治，於91年7月25日停止戒治付保護管束，於92年2月4日
    保護管束期滿執行完畢。又於93年間，因竊盜及違反毒品危
    害防制條例等案件，分別經臺灣高等法院臺南分院以94年度
    上易字第34號判處有期徒刑3年6月及本院以93年度訴字第39
    4號判於有期徒刑1年及5月確定，再經本院96年度聲減字第3
    97號裁定減刑，並定其應執行有期徒刑3年6月，甫於97年8
    月21日假釋出監，並於97年11月21日保護管束期滿執行完畢
    。詎仍不思警惕，基於施用第1級毒品海洛因之犯意，於98
    年2月18日上午10時許，在嘉義市○區○○街79巷16號住處
    ，以將海洛因摻入香菸內吸食之方式施用第1級毒品海洛因1
    次。嗣經警於同日下午1時20分許採集尿液送驗，結果呈可
    待因及嗎啡陽性反應，始循線查悉上情。
二、案經嘉義市政府警察局移送臺灣嘉義地方法院檢察署檢察官
    偵查起訴。
    理  由
一、本件被告所涉犯者為毒品危害防制條例第10條第1項之罪，
    非死刑、無期徒刑、最輕本刑為3年以上有期徒刑之罪或高
    等法院管轄第一審案件。本院行準備程序時，被告就被訴事
    實為有罪之陳述，經告知簡式審判程序之旨，並聽取檢察官
    及被告之意見後，本院爰依刑事訴訟法第273條之1第1項裁
    定由受命法官獨任進行簡式審判程序。故本件簡式審判程序
    之證據調查，依刑事訴訟法第273條之2之規定，不受同法第
    159條第1項、第161條之2、第161條之3、第163條之1及第
    164條至第170條規定之限制，合先敘明。
二、上開犯罪事實，業據被告於本院審理坦承不諱（見本院卷第
    20頁、28頁），且有嘉義市政府警察局偵辦毒品案代號與真
    實姓名對照表、採尿同意書各1紙及台灣檢驗科技股份有限
    公司98年3月11日濫用藥物尿液檢驗報告（檢體編號3D98020
    1）、在卷可佐，均足資擔保被告於本院審理時所為之上開
    任意性自白確與事實相符，應堪採信。
三、又被告於90年間因施用第1級毒品海洛因，經本院以90年度
    毒聲字第102號裁定觀察、勒戒，復於5年內，於91年間再犯
    施用第1級毒品案件，經本院91年度毒聲字第77號裁定強制
    戒治，並於91年7月25日停止戒治付保護管束一情，有台灣
    高等法院被告前案紀錄表可按，其於觀察、勒戒執行完畢釋
    放後5年內，已因再犯施用毒品案件受追訴處罰，被告再犯
    本件施用毒品犯行，即應依該條例第23條第2項規定逕行追
    訴處罰。
四、查海洛因為毒品危害防制條例第2條第2項第1款所定之第一
    級毒品，故核被告所為，係犯毒品危害防制條例第10條第1
    項之施用第一級毒品罪。被告持有海洛因以施用，其持有之
    低度行為，應為該施用之高度行為所吸收，不另論罪。被告
    於93年間，因竊盜及違反毒品危害防制條例等案件，分別經
    臺灣高等法院臺南分院以94年度上易字第34號判處有期徒刑
    3年6月及本院以93年度訴字第394號判於有期徒刑1年及5月
    確定，再經本院96年度聲減字第397號裁定減刑，並定其應
    執行有期徒刑3年6月，甫於97年8月21日假釋出監，並於97
    年11月21日保護管束期滿執行完畢，有台灣高等法院被告前
    案紀錄表可按，其於受徒刑之執行完畢後，5年以內故意再
    犯本件有期徒刑以上之罪，為累犯，應依刑法第47條第1項
    規定加重其刑。審酌被告曾因施用毒品經強制戒治、判處徒
    刑執行完畢，且已有多次施用毒品經法院判刑之前科紀錄，
    猶未知警惕而再犯本案，足見其未徹底戒除施用毒品之惡習
    ，惟念及施用毒品本質上係戕害自身健康之行為，尚未嚴重
    破壞社會秩序或侵害他人權益，且被告坦承犯行、犯後態度
    尚可暨其犯罪之動機、目的、手段，及其未受教育之智識程
    度、現在做鐵工、日薪1,300元、尚未結婚、沒有小孩、父
    均已去世、有五個兄弟姊妹、現在跟二姐住一起之生活狀況
    等一切情狀，量處如主文所示之刑。
據上論斷，應依刑事訴訟法第273條之1第1項、第299條第1項前
段，毒品危害防制條例第10條第1項，刑法第11條前段、第47條
第1項，判決如主文。
本案經檢察官姜智仁到庭執行職務。
中    華    民    國    98    年    5     月    27    日
                  刑事第一庭    法  官  黃明展
以上正本證明與原本無異。
如不服本判決應於收受判決後10日內向本院提出上訴書狀，並應
敘述具體理由；其未敘述上訴理由者，應於上訴期間屆滿後20日
內向本院補提理由書（均須按他造當事人之人數附繕本）「切勿
逕送上級法院」。
中    華    民    國    98    年    5     月    27    日
                                書記官  張菀純
附錄本案論罪科刑法條全文：
毒品危害防制條例第10條
施用第一級毒品者，處 6 月以上 5 年以下有期徒刑。
施用第二級毒品者，處 3 年以下有期徒刑。


司法院資訊處製作；財團法人民間司法改革基金會備份。
